

*CONDUCTION NMOS W1

.INCLUDE ../../model/45nm_HP.pm
.OPTIONS GMIN=1e-020 ABSTOL=1e-18

*Definizione dei parametri
.PARAM Lmin=45n
.PARAM Wmin=45n
.PARAM Ldiff=90n

.TEMP 85

.PARAM N=1

*Descrizione della prima cella NMOS
Mn1 dd in1 dum 0 nmos W={Wmin*N} L={Lmin} AS={Wmin*N*Ldiff} AD={Wmin*N*Ldiff} PS={2*(Ldiff+Wmin*N)} PD={2*(Ldiff+Wmin*N)}

*Descrizione della seconda cella NMOS in series
Mn2 out in2 0 0 nmos W={Wmin*N} L={Lmin} AS={Wmin*N*Ldiff} AD={Wmin*N*Ldiff} PS={2*(Ldiff+Wmin*N)} PD={2*(Ldiff+Wmin*N)}


Vdd dd	0 0
Va 	in1	0 1.0
Vb  in2 0 1.0
Vlk dum out 0

.CONTROL
dc TEMP 85 86 10
print V(out)

.ENDC
.END

