

*CONDUCTION NMOS W1

.INCLUDE ../../model/32nm_HP.pm
.OPTIONS GMIN=1e-020 ABSTOL=1e-18

*Definizione dei parametri
.PARAM Lmin=22n
.PARAM Wmin=22n
.PARAM Ldiff=44n

.TEMP 85

.PARAM N=1

*Descrizione della prima cella NMOS
Mn1 drain gate1 drain_inter body1 nmos W={Wmin*N} L={Lmin} AS={Wmin*N*Ldiff} AD={Wmin*N*Ldiff} PS={2*(Ldiff+Wmin*N)} PD={2*(Ldiff+Wmin*N)}

*Descrizione della seconda cella NMOS in series
Mn2 drain_inter gate2 source body2 nmos W={Wmin*N} L={Lmin} AS={Wmin*N*Ldiff} AD={Wmin*N*Ldiff} PS={2*(Ldiff+Wmin*N)} PD={2*(Ldiff+Wmin*N)}

Vd 	drain	alim		0
Vg1 	gate1	alim		0
Vg2 	gate2	0		0
Vs 	source	0		0
Vb1		body1	0		0
Vb2 	body2	0		0
Vdd 	alim	1.0     0



.CONTROL
dc TEMP 85 86 10
print V(drain_inter) 

.ENDC
.END


